# 赠送账务处理及存在赠送情况下如何存货减值测试

提问人：sisiminglei 时间：2019-03-11 14:45:59
陈版 请教您两个问题
公司存在代理销售二手车的业务 为了吸引客户 公司在代理该业务时会先免费对车辆进行装饰或者维修 在车辆成功销售时只收取了代理佣金未对该部分装饰或者维修业务单独收费签订代理销售合同时也未对该块业务进行约定在开具发票时也未对提及该业务 账务处理上这块装饰或者维修人工和材料费直接结转到二手车服务成本中去了 这种情况下这块业务与代理业务是两块业务账务处理上应该从代理佣金里分出一块收入单独确认装饰或者维修收入 增值税要视同销售再另外缴纳增值税是吗 陈版？是否应该要求公司将这块业务在代理合同中进行约定 作为赠送在开具发票时由于适用不同税率分摊价格分别开票就可以不需要另外补税？
另外公司在销售新车时也存在与车膜、脚垫、按照GPS等装饰业务组合定价或者赠送的情况，公司是分开开票，分开缴税，在车辆存货减值测试时可以按照组合价格扣除装饰业务成本考虑税费后确认整车存货的可变现净值吗？

回答人：chenyiwei
1 、这块业务与代理业务是两块业务，账务处理上应该从代理佣金里分出一块收入，单独确认装饰或者维修收入；增值税要视同销售再另外缴纳增值税。
2 、应该要求公司将这块业务在代理合同中进行约定 作为赠送在开具发票时由于适用不同税率分摊价格分别开票。
3 、可以在车辆存货减值测试时可以按照组合价格扣除装饰业务成本考虑税费后确认整车存货的可变现净值，但要关注合同总价在各项商品或服务内容之间分拆的合理性。